# 请教陈版销售费用及成本/销售

提问人：dxhnyds 时间：2013-03-29 20:27:24
现下客户的业务情况如下，请教销售费用和销售收入/销售成本的帐务处理
1. 客户采取了促销活动，较为常见的促销包括买二送一（买送产品不相同）等。对于赠送的商品，目前公司的会计处理为将随赠商品的成本结转至营业成本。 请问，该情况以捆绑销售处理，还是将附送的产品成本计入销售费用？
2. 客户通过渠道如超市销售产品，同时参加超市的让利促销活动。让利促销部分，由公司和超市对半承担。如, 商品市价 100 元，超市让利销售 80 元，让利 20 元部分公司需承担 10 元，即，超市从支付的采购款中扣除 10 元。公司现在以超市确认的采购款（即扣除承担的让利后）确认销售收入。 请问，该承担让利部分是否应当计入销售费用?
3. 公司通过商场柜台销售商品，每月销售额，商场要提20%作为佣金，剩余80%返还至公司。公司以80%部分确认收入并给商场开票。 请问，佣金部分是否应该记入销售费用？
谢谢，请不吝解答。

回答人：chenyiwei
1 、按捆绑销售处理。“送”是以“买”为条件的，并非无条件赠送。 2 、由于公司需先把货物卖给超市，再由超市对顾客销售，因此公司的直接交易对象是超市，应按从超市应收的采购价款（扣除让利款后）确认销售收入。 3 、如果商场只是出租柜台，不承担存货风险，则公司应按标价全额确认销售收入（对顾客），归商场的提成金额确认为销售费用（或者租赁费）。

提问人：zhangcathy168 时间：2014-04-18 17:09:21
再请教下陈版，我们实务中往往是公司已经按照 100 开票给超市了，但是超市只付款 90 给我们，另外 10 也给我们发票，由于商场比较强势，我们小企业只能忍气吞声，有什么其他好的办法处理这种问题吗？

回答人：chenyiwei
这个问题不仅仅是财务管理或者会计核算方面的问题了，也可能已经超出财务部门的职责范围。